臺灣桃園地方法院民事簡易判決
110年度桃簡字第1803號
原      告  中壢長榮醫院

法定代理人  謝麗玲  
訴訟代理人  彭竟琳    
被      告  林姿廷

上列當事人間請求損害賠償事件，原告對本院110年度審簡字第2
55號刑事案件提起附帶民事訴訟，經本院刑事庭裁定移送前來（
110年度審附民字第233號），本院於民國111年5月11日言詞辯論
終結，判決如下：
　　主    文
被告應給付原告新臺幣參拾萬陸仟肆佰壹拾陸元，及自民國一百
一十年四月十六日起至清償日止，按年息百分之五計算之利息。
訴訟費用由被告負擔。
本判決得假執行。
    事實及理由
壹、程序方面：
一、按非法人之團體，設有代表人或管理人者，有當事人能力，
    民事訴訟法第40條第3項定有明文。是以合夥組織，如具備
    非法人團體之要件者，有當事人能力，得以合夥名義為當事
    人，而以其代表人為法定代理人。本件原告為一合夥組織，
    以謝麗玲為負責人，並有一定之名稱、事務所及獨立之財產
    ，有扣繳單位設立（變更）登記申請書可參，依前開說明，
    原告應有當事人能力，其以中壢長榮醫院之名義起訴，並以
    謝麗玲為法定代理人，應屬合法，先予說明。
二、次按簡易訴訟之訴狀送達後，原告不得將原訴變更或追加他
    訴，但擴張或減縮應受判決事項之聲明者，不在此限，民事
    訴訟法第436條第2項、第255條第1項第3款定有明文。本件
    原告起訴聲明原為：被告應給付原告新臺幣（下同）355,56
    0元，及自起訴狀繕本送達翌日起至清償日止，按年息5%計
    算之利息（見附民卷第5頁）；嗣於民國111年5月11日言詞
    辯論期日當庭變更請求之本金為306,416元（見桃簡卷第26
    頁反面）。核其所為，屬於減縮應受判決事項之聲明，合於
    前述規定，應予准許。
貳、實體方面：
一、原告主張：被告於109年4月17日晚間11時32分許，在址設桃
    園市○○區○○○路000號之原告醫院急診治療室接受治療，因治
    療過程身體不適而心生不滿，竟徒手丟擲診療室內之超音波
    探頭2支（飛利浦牌，型號：HD11XE，L12-3及C6-3各1支，
    下稱系爭探頭），致系爭探頭均毀損不堪使用。嗣原告為更
    換系爭探頭，支出維修費用408,000元，經計算折舊後，必
    要之回復原狀費用為306,416元，故依侵權行為之法律關係
    起訴請求被告賠償。並聲明：如主文第1項所示。
二、被告則以：對原告請求金額沒有意見，但目前身體狀況甚為
    不佳，亦無經濟能力，故無力賠償等語。
三、本院之判斷：
(一)按因故意或過失，不法侵害他人之權利者，負損害賠償責任
    ，民法第184條第1項前段定有明文。本件被告故意以徒手丟
    擲之方式毀損系爭探頭等情，已經本院以110年度審簡字第2
    55號刑事簡易判決認被告犯毀損他人物品罪在案，且被告亦
    於言詞辯論時表明就此並無爭執，足認屬實。被告對原告因
    而所受損害，即應負損害賠償之責。至被告陳稱其目前身體
    狀況不佳、現無經濟能力等節，僅關乎其清償能力與後續之
    清償方式，與原告權利之存否尚無影響。
(二)次按負損害賠償責任者，應回復他方損害發生前之原狀；債
    權人得請求支付回復原狀所必要之費用，民法第213條第1項
    、第3項分別定有明文。又回復原狀費用既以必要者為限，
    則修理材料以新品更換舊品者，即應計算折舊。經查，原告
    為更換系爭探頭，共計支出費用400,800元（分別為L12-3超
    音波頸部探頭78,000元、C6-3超音波探頭330,000元），有
    統一發票及銷貨單為據，足認屬實。又依財政部國稅局修正
    公布之固定資產耐用年數表及固定資產折舊率之規定，醫療
    用之機器及設備耐用年數為7年，依定率遞減法每年應折舊2
    80/1000，並參酌營利事業所得稅查核準則第95條第6項規定
    「固定資產提列折舊採用平均法，以一年為計算單位，其使
    用未滿一年者，按實際使用之月數相當於全年之比例計算，
    不滿一月者，以一月計」；依原告所述，L12-3探頭及C6-3
    探頭分別係於109年3月12日及108年4月12日購買，至本件事
    故發生之109年4月間，分別已使用2月及1年1月，是原告就
    更換L12-3探頭及C6-3探頭之費用，所得請求被告賠償之範
    圍，應各為74,360及232,056元（計算式如附表一及附表二
    ，元以下四捨五入）。從而，原告依侵權行為之法律關係請
    求被告給付306,416元（計算式：74,360＋232,056＝306,416
    ），為有理由。
(三)另給付無確定期限者，債務人於債權人得請求給付時，經其
    催告而未為給付，自受催告時起，負遲延責任。其經債權人
    起訴而送達訴狀，或依督促程序送達支付命令，或為其他相
    類之行為者，與催告有同一之效力。遲延之債務，以支付金
    錢為標的者，債權人得請求依法定利率計算之遲延利息。其
    利率未經約定，亦無法律可據者，週年利率為5%，為民法第
    229條第2項、第233條第1項前段、第203條分別明定。本件
    原告對被告之損害賠償請求權屬未定給付期限之金錢債權，
    故其就上開306,416元，請求被告給付自起訴狀繕本送達翌
    日即110年4月16日（見附民卷第7頁）起至清償日止，按年
    息5%計算之利息，應屬有據。
四、綜上所述，原告依侵權行為之法律關係請求被告給付如主文
    第1項所示，為有理由，應予准許。
五、本判決第1 項係適用簡易訴訟程序所為被告敗訴之判決，依
    民事訴訟法第389 條第1 項第3 款規定，應依職權宣告假執
    行。
六、訴訟費用負擔之依據：民事訴訟法第78條。 　　　　
中　　華　　民　　國　　111 　年　　5 　　月　　27　　日
                  桃園簡易庭  法  官  陳逸倫
以上為正本係照原本作成。
如不服本判決，應於送達後20日內，向本院提出上訴狀並表明上
訴理由，如於本判決宣示後送達前提起上訴者，應於判決送達後
20日內補提上訴理由書（須附繕本）。
如委任律師提起上訴者，應一併繳納上訴審裁判費。   
中　　華　　民　　國　　111 　年　　5 　　月　　27　　日
                              書記官  潘昱臻　　　　　　　　　
附表一
-----
折舊時間           金額
第1年折舊值        78,000×0.28×(2/12)=3,640
第1年折舊後價值    78,000-3,640=74,360

附表二
-----
折舊時間           金額
第1年折舊值        330,000×0.28=92,400
第1年折舊後價值    330,000-92,400=237,600
第2年折舊值        237,600×0.28×(1/12)=5,544
第2年折舊後價值    237,600-5,544=232,056